臺灣新北地方法院三重簡易庭小額民事判決
     　　　　　　　　　　　　　　　110年度重小字第2722號

原　　　告　國泰世紀產物保險股份有限公司

法定代理人　陳萬祥　
訴訟代理人　陳書維　
　　　　　　欒永彬　
被　　　告　陳詩文　

 
上列當事人間請求侵權行為損害賠償事件，於民國110年10月21
日言詞辯論終結，本院判決如下：
    主  文
被告應給付原告新臺幣貳萬壹仟■癡■穫B元，及自民國一百一十
年八月二十四日起至清償日止，按年息百分之五計算之利息。
訴訟費用新臺幣壹仟元由被告負擔。
本判決得假執行。
    理  由  要  旨
一、原告主張被告於民國108年10月14日8時28分許，無照騎乘車
    號000-000號■U通重型機車，因駕駛不慎及起駛前不讓行進
    中之車輛優先通行之疏失，致不慎撞擊訴外人張涵婷騎乘之
    車號000-0000號■U通重型機車，訴外人張涵婷因此受有傷害
    ，而上揭3FV-336號■U通重型機車，業向原告投保強制汽車
    責任保險，並經訴外人張涵婷向原告聲請理賠，原告據此賠
    付醫療費用等共新臺幣（下同）21,330元予訴外人張涵婷，
    而被告因未領有駕照仍駕駛車輛，致被保險車輛發生交通事
    故，原告自得在給付金額範圍內代位行使張涵婷對被告之請
    求權。為此，爰依強制汽車責任保險法第29條第1項第5款、
    民法第184條及民法第191條之2之法律關係，請求被告應給
    付原告21,330元及自起訴狀繕本送達翌日即110年8月24日起
    至清償日止，按年息百分之5計算利息之事實，業據提出新
    北市政府警察局道路交通事故當事人登記聯單、道路交通事
    故初步分析研判表、道路交通事故現場圖、照片、強制車險
    賠案簽結內容表、診斷證明書、醫療費用收據、交通費用證
    明及匯出款查詢頁面截圖等件為證，被告則已於相當時期受
    合法之通知，而於言詞辯論期日不到場，亦未提出準備書狀
    爭執，依法視同自認，自堪認原告之主張為真實。
二、從而，原告本於侵權行為及保險代位之法律關係，請求被告
    給付如主文第1項所示之金額、法定遲延利息，為有理由，
    應予准許。
中　　華　　民　　國　 110　　年　　10　　月　　26　　日
                  臺灣新北地方法院三重簡易庭
                      法      官  彭松江
以上正本係照原本作成。
如不服本判決，應於送達後20日內，向本院提出上訴狀，並表明
上訴理由（上訴理由應表明一、原判決所違背之法令及具體內容
。二、依訴訟資料可認為原判決有違背法令之具體事實。），如
於本判決宣示後送達前提起上訴者，應於判決送達後20日內補提
上訴理由書（須附繕本），如未於上訴後20日內補提合法上訴理
由書，法院得逕以裁定駁回上訴。
中　　華　　民　　國　 110　　年　　10　　月　　26　　日
                      書  記  官  許雁婷